臺灣嘉義地方法院刑事判決　　　　　　　100年度訴字第575號
公　訴　人　臺灣嘉義地方法院檢察署檢察官
被　　　告　郭利通
指定辯護人　楊勝夫律師
上列被告因違反毒品危害防制條例案件，經檢察官提起公訴（10
0年度偵字第3068號），本院判決如下：
    主  文
郭利通犯如附表一編號一至二十所示之販賣第二級毒品罪，各處
如附表一編號一至二十所示之宣告刑。應執行有期徒刑捌年。扣
案如附表二編號一、附表三編號一所示之毒品均沒收銷燬；附表
二編號二至六、附表三編號二至四所示之物均沒收；未扣案販賣
第二級毒品所得共計新臺幣貳萬參仟元沒收，如全部或一部不能
沒收時，以其財產抵償之；未扣案販賣第二級毒品所得共計新臺
幣肆仟元連帶沒收，如全部或一部不能沒收時，以其財產連帶抵
償之。
    犯 罪 事 實
一、郭利通（綽號「狗哥」、「阿狗」）明知甲基安非他命係毒
    品危害防制條例所定之第二級毒品，不得持有、販賣，竟基
    於販賣第二級毒品以營利之犯意，自民國100年3月間某日起
    ，以其所有之0000000000號行動電話為聯繫販毒之工具，並
    使用或備妥其所有如附表二編號4至6及附表三編號3至4所示
    之物品以利分裝毒品後，分別另行起意，販賣甲基安非他命
    予官士哲、呂智燕等人，從中賺取買賣毒品量差供己施用以
    牟利，共14次，總計獲取新臺幣（以下同）23,000元之價款
    （各該次販賣之購毒者、時間、地點、交易方式、內容均詳
    如附表一編號5至18所示）。
二、郭利通自100年4月中旬起，復與黃永吉（綽號「吉仔」）共
    同基於販賣第二級毒品以營利之犯意聯絡（原起訴黃永吉涉
    嫌共同販賣第二級毒品部分已審結），由黃永吉出資4萬餘
    元，郭利通提供購毒者資料及與購毒者交易毒品聯繫使用之
    其所有0000000000號行動電話1支，並使用或備妥其所有如
    附表二編號4至6及附表三編號3至4所示之物品以利分裝毒品
    後，分別另行起意，共同販賣甲基安非他命予賴宗昇、鄭玉
    全、呂智燕等人，從中賺取買賣毒品量差供己施用以牟利，
    共6次，總計獲取4,000元之價款（各該次販賣之購毒者、時
    間、地點、交易方式、內容均詳如附表一編號1至4、19至20
    所示）。
三、嗣經郭利通、黃永吉同意搜索，分別於100年4月26日晚間，
    在嘉義縣太保市新埤21號之黃永吉住處扣得如附表二所示之
    物、嘉義縣太保市太保里254號之郭利通住處扣得如附表三
    所示之物。
四、案經嘉義縣警察局水上分局報告臺灣嘉義地方法院檢察署檢
    察官偵查起訴。
    理  由
壹、程序部分
    按被告以外之人於審判外之陳述，經當事人於審判程序同意
    作為證據，法院審酌該言詞陳述或書面陳述作成時之情況，
    認為適當者，亦得為證據。當事人、代理人或辯護人於法院
    調查證據時，知有第159條第1項不得為證據之情形，而未於
    言詞辯論終結前聲明異議，視為有前項之同意，刑事訴訟法
    第159條之5定有明文。其第2項規定乃係基於證據資料愈豐
    富，愈有助於真實發現之理念，酌採當事人進行主義之證據
    處分權原則，並強化言詞辯論主義，透過當事人等到庭所為
    之法庭活動，在使訴訟程序順暢進行之要求下，承認傳聞證
    據於一定條件內，得具證據適格。此種「擬制同意」，因與
    同條第1項之明示同意有別，實務上常見當事人等係以「無
    異議」或「沒有意見」表示之，斯時倘該證據資料之性質，
    已經辯護人閱卷而知悉，或自起訴書之記載而了解，或偵、
    審中經檢察官、審判長、受命法官、受託法官告知，或被告
    逕為認罪答辯或有類似之作為、情況，即可認該相關人員於
    調查證據之時，知情而合於擬制同意之要件；而所謂「審酌
    該陳述作成時之情況，認為適當」者，係指依各該審判外供
    述證據製作當時之過程、內容、功能等情況，是否具備合法
    可信之適當性保障，加以綜合判斷而言；倘法院審酌結果，
    認為該等證據於作成時並無可信度明顯過低之情事者，即應
    認具有適當性，而具有證據能力。查本件業據被告郭利通為
    認罪答辯，且經提示認定事實所援引具傳聞性質之言詞及書
    面證據，當事人及辯護人均表示無意見（見本院100年度訴
    字第575號卷，以下簡稱本院卷，第59頁至第67頁），亦未
    於本案言詞辯論終結前關於證據能力聲明異議，而本院審酌
    該等審判外陳述作成當時之過程、內容、功能等情況綜合判
    斷，並無違法取得之情形，認具備合法可信之適當性保障，
    且與待證事實具有關聯性而具證據能力，得採為認定事實之
    基礎，合先敘明。
貳、實體部分
一、經查：
（一）上開犯罪事實，業據被告郭利通坦承不諱（見本院卷第58
      頁至第59頁、第157頁、第168頁），核與共同被告黃永吉
      所供全案情節相符（見本院卷第43頁至第44頁）。且附表
      一編號1部分，亦與證人賴宗昇證稱：伊確有於100年4月
      24日撥打0000000000門號聯繫後，於當日晚間9時許，前
      往嘉義縣太保市太保里254號找被告郭利通，且伊於100
      年4月26日經警採尿送驗結果，確呈甲基安非他命陽性反
      應等語相符（見臺灣嘉義地方法院檢察署100年度偵字第
      3068號卷，以下簡稱偵卷，第125頁）。附表一編號2至4
      部分，亦與證人鄭玉全證述：伊知被告等合資販賣毒品，
      伊於被告等被抓（即100年4月26日）當天下午，在被告黃
      永吉住處坐時，買了500元甲基安非他命，係被告黃永吉
      拿毒品給伊，待晚上拿錢過去時，看見警察在該處，伊就
      走了；在此之前2個星期內某時，伊曾直接前往被告郭利
      通住處向被告等購買500元甲基安非他命，共計2次等語相
      符（見偵卷第84頁至第85頁）。附表一編號5至13部分，
      亦與證人官士哲證稱：伊大約在100年4月18日撥打000000
      0000門號與被告郭利通聯繫後，向被告郭利通買2,000元
      甲基安非他命，伊將2,000元交給被告郭利通，被告郭利
      通交伊1包甲基安非他命；在此之前亦均撥打上開門號向
      被告郭利通買甲基安非他命共8次，係從100年3月至4月間
      等語相符（見偵卷第97頁）。附表一編號14至20部分，亦
      與證人呂智燕證述：伊於100年4月23日撥打0000000000門
      號聯繫後，於當日晚間9時許，前往嘉義縣太保市太保里
      254號找被告郭利通購買甲基安非他命，係由被告黃永吉
      交付甲基安非他命，伊亦交付1,000元與被告黃永吉；再
      於100年4月26日撥打0000000000門號聯繫後，於凌晨時分
      ，前往嘉義縣太保市後潭中油加油站對面產業道路，向被
      告黃永吉購買1,000元甲基安非他命；另於3、4月間向被
      告郭利通買5次甲基安非他命，伊均係撥打0000000000門
      號聯繫被告郭利通，交易地點都在被告郭利通住處，其中
      於100年4月1日下午前往被告郭利通住處，向被告郭利通
      買1,000元甲基安非他命1小包等語相符（見偵卷第142頁
      至第143頁）。
（二）此外，附表一編號1部分並有證人賴宗昇所用0000000000
      號行動電話與0000000000門號於100年4月24日之雙向通聯
      紀錄，正修科技大學超微量研究科技中心100年5月11日尿
      液檢驗報告、代號與真實姓名對照表；附表一編號2至4部
      分有證人鄭玉全指認被告2人之指認犯罪嫌疑人紀錄表、
      指認與被告等交易毒品處所（嘉義縣太保市太保里254號
      ）之照片；附表一編號5至13部分有證人官士哲所用00000
      00000號行動電話與0000000000門號於100年3、4月間之雙
      向通聯紀錄、指認被告郭利通之指認犯罪嫌疑人紀錄表；
      附表一編號14至20部分有證人呂智燕所用0000000000號行
      動電話與0000000000門號於100年3、4月間之雙向通聯紀
      錄、指認被告郭利通之指認犯罪嫌疑人紀錄表；另有嘉義
      縣警察局水上分局搜索暨扣押筆錄、扣押物品目錄表、扣
      押物品收據、扣案物品照片等附卷可稽（見嘉義縣警察局
      水上分局刑案偵查卷宗第17頁至第31頁，偵卷第81頁、第
      94頁第179頁至第181頁、第192頁至第193頁、第110頁、
      第174頁至第175頁），亦有附表二編號1至6、附表三編號
      1至4所示之販賣甲基安非他命相關物品扣案可考。而附表
      二編號1、附表三編號1所示之物經鑑驗結果，確均含有甲
      基安非他命成分，亦有高雄市立凱旋醫院100年6月14日濫
      用藥物成品檢驗鑑定書1紙在卷足稽（見偵卷第195頁）。
（三）證人賴宗昇雖一再否認有於100年4月24日向被告等購買甲
      基安非他命云云，然上情業據被告郭利通坦承不諱及共同
      被告黃永吉供承綦詳，並有證人賴宗昇所用0000000000號
      行動電話與0000000000門號於100年4月24日之雙向通聯紀
      錄，且證人賴宗昇於100年4月26日經警採尿送驗結果，確
      呈甲基安非他命陽性反應之情，亦有正修科技大學超微量
      研究科技中心100年5月11日尿液檢驗報告、代號與真實姓
      名對照表可證等情，均已如上述，應堪認屬實。復參酌證
      人賴宗昇於上開經警採尿送驗確呈甲基安非他命陽性反應
      所涉之施用第二級毒品刑事案件中，猶矢口否認有施用甲
      基安非他命情事，有嘉義縣警察局水上分局100年7月15日
      刑事案件報告書1份在卷可查（見偵卷第157頁），顯見證
      人賴宗昇應係為脫免自身遭受施用毒品之刑事訴追，始一
      再否認有於上開時地向被告等購買甲基安非他命，是證人
      賴宗昇上開所供情節，應非屬實，自不足採。又附表一編
      號13部分，據證人官士哲證稱：伊係大約在100年4月18日
      向被告郭利通買甲基安非他命（見偵卷第97頁），且據被
      告供承該次交易地點係在行政院衛生署嘉義醫院等語明確
      （見本院卷第159頁），是公訴意旨認該次交易係於100年
      4月18日在行政院國軍退除役官兵輔導委員會臺中榮民總
      醫院嘉義分院云云，尚有誤會，而該次之犯罪事實已足特
      定，故逕予更正即可。
（四）而甲基安非他命乃毒品危害防制條例所列管具成癮性、濫
      用性之第二級毒品，危害社會甚深，嚴禁持有、轉讓、製
      造、運輸及販賣等，罪刑非輕，販賣毒品乃懸為厲禁之重
      罪，從事者莫不極盡隱諱之能事，唯恐遭致查緝，故得來
      不易之毒品，除因特別情事偶爾無償轉讓，間或與人分享
      外，衡情倘無利可圖，諒無平白蹈陷重典無端供應他人之
      理。本件被告等與購毒者彼此間，僅止於朋友關係，並無
      特殊密切之親故關係，卻仍鋌而走險，議款交付物稀價昂
      之甲基安非他命，且據被告郭利通與共同被告黃永吉均一
      致供承：渠等販賣甲基安非他命，係為從中賺取買賣毒品
      量差供己施用等語明確（見本院卷第99頁、第168頁），
      堪認被告等販賣甲基安非他命確有營利之意圖甚明。
（五）綜上，足認被告郭利通上開任意性自白與事實相符，堪予
      採信。本件事證明確，被告郭利通犯行均堪認定。
二、查甲基安非他命為毒品危害防制條例第2條第2項第2款所定
    之第二級毒品，故核被告郭利通所為，均係犯毒品危害防制
    條例第4條第2項之販賣第二級毒品罪。其於販賣前持有甲基
    安非他命之低度行為，為販賣之高度行為所吸收，均不另論
    罪。其上開如附表一編號1至4、19至20所示之犯行，均與被
    告黃永吉有犯意聯絡及行為分擔，為共同正犯。又刑法修正
    廢止連續犯之規定後，除具有複次行為外觀之接續犯、集合
    犯仍為一罪評價外，各複次行為當本於一行為一罪一罰之原
    則予以論處。而毒品販賣行為，本質上並非必然具有複次性
    ，立法者亦無兼包含攝、聚多成一之擬制意思，社會通念尤
    難容忍一再違犯，是被告黃永吉所犯上開數罪犯意各別，行
    為互殊，應予分論併罰。又刑法第62條前段所規定之自首，
    係以對於未發覺之犯罪自首而受裁判為要件，故犯罪行為人
    應於有偵查犯罪職權之公務員未發覺犯罪事實或犯罪人之前
    自首犯罪，且接受裁判，兩項要件兼備，始得依刑法第62條
    前段自首之規定減輕其刑。本件被告郭利通雖曾主動前往嘉
    義縣警察局水上分局太保分駐所，向警員供陳上開部分販賣
    甲基安非他命之犯行，然其於本審理中經合法傳喚，無正當
    理由未到庭，係經警拘提始行到案，並經本院以有逃亡之虞
    裁定羈押在案（見本院卷第112頁、第121頁、第123頁），
    顯見其有逃避審判之行為，並無接受裁判之意思，自與刑法
    第62條前段所規定自首之要件不合，附此敘明。
三、按毒品危害防制條例第17條第2項規定：「犯第4條至第8條
    之罪於偵查及審判中均自白者，減輕其刑。」係為鼓勵是類
    犯罪行為人自白、悔過，並期訴訟經濟、節約司法資源而設
    。一般而言，固須於偵查及審判中皆行自白，始有適用，缺
    一不可。但所謂「自白」，係指被告（或犯罪嫌疑人）承認
    自己全部或主要犯罪事實之謂。其承認犯罪事實之方式，並
    不以出於主動為必要，即或經由偵、審機關之推究訊問而被
    動承認，亦屬自白。此與「自首」須於尚未發覺犯人之前，
    主動向有偵查犯罪權限之公務員或機關陳述其犯罪事實，進
    而接受裁判者不同。又訊問被告應先告知犯罪嫌疑及所犯所
    有罪名。罪名經告知後，認為應變更者，應再告知；訊問被
    告，應與以辯明犯罪嫌疑之機會；如有辯明，應命就其始末
    連續陳述；其陳述有利之事實者，應命其指出證明之方法。
    刑事訴訟法第95條第1款、第96條分別定有明文。而上開規
    定，依同法第100條之2於司法警察官或司法警察詢問犯罪嫌
    疑人時，準用之。從而，司法警察調查犯罪於製作警詢筆錄
    時，就該犯罪事實未曾詢問；檢察官於起訴前亦未就該犯罪
    事實進行偵訊，形同未曾告知犯罪嫌疑及所犯罪名，即逕依
    其他證據資料提起公訴，致使被告無從於警詢及偵查中辯明
    犯罪嫌疑，甚或自白，以期獲得減刑寬典處遇之機會，難謂
    非違反上開程序規定，剝奪被告之訴訟防禦權，違背實質正
    當之法律程序；於此情形，倘認被告於嗣後之審判中自白，
    仍不得依上開規定減輕其刑，顯非事理之平，自與法律規範
    之目的齟齬，亦不符合憲法第16條保障之基本訴訟權。故而
    ，在承辦員警未行警詢及檢察官疏未偵訊，即行結案、起訴
    之特別狀況，祇要審判中自白，應仍有上揭減刑寬典之適用
    ，俾符合該條項規定之規範目的，最高法院100年度臺上字
    第3692號刑事判決可資參照。而被告郭利通於偵查（見警卷
    第8頁，偵卷第130頁）及審判中均自白如附表編號1、5至13
    所示販賣甲基安非他命與賴宗昇、官士哲之犯行，合於毒品
    危害防制條例第17條第2項規定，均依該條項規定減輕其刑
    。關於如附表編號14至20所示販賣甲基安非他命與呂智燕之
    犯行，觀諸全案卷證，係檢、警未經訊問被告郭利通，即逕
    依其他證據資料提起公訴，嗣經被告郭利通於審判中自白，
    揆諸上開說明，亦應得依上開規定減輕其刑。另被告郭利通
    於偵訊時，否認販賣甲基安非他命與鄭玉全（見偵卷第130
    頁），是如附表一編號2至4部分，與上開規定不符，無法據
    以減輕其刑，附此敘明。
四、爰審酌被告郭利通四肢健全，竟不思循正途賺取金錢，反意
    圖牟取毒品量差供己施用，販賣甲基安非他命與他人之犯罪
    動機、目的；獨自或與共同被告黃永吉一同利用行動電話聯
    繫，販賣甲基安非他命與購毒者之犯罪手段；已離婚，育有
    1子1女，家中尚有父母、弟弟等人，弟弟從事床鋪製作工作
    ，家中經濟狀況普通，但被告郭利通在家中幫忙務農，自身
    經濟狀況較不好之生活狀況；有傷害、施用毒品等前科紀錄
    之素行；國中畢業之教育程度非高；販賣毒品戕害國人健康
    ，販賣甲基安非他命之金額、數量非鉅、次數非少之犯罪所
    生危害；能坦承犯行尚知悔悟之犯後態度尚可等一切情狀，
    分別量處如附表一所示之刑，並定其應執行之刑。
五、沒收：
（一）按沒收為從刑之一種，犯人供犯罪所用或供犯罪預備之物
      ，雖屬共同正犯中之一人所有，但本於共同犯罪行為，應
      由共犯各負全部責任之理論，仍得對另一共同正犯科刑主
      文中諭知沒收該應沒收之物。查獲之第一、二級毒品及專
      供製造或施用第一、二級毒品之器具，不問屬於犯人與否
      ，均沒收銷燬之；犯第4條至第9條、第12條、第13條或第
      14條第1項、第2項之罪者，其供犯罪所用或因犯罪所得之
      財物，均沒收之，如全部或一部不能沒收時，追徵其價額
      或以其財產抵償之，毒品危害防制條例第18條第1項前段
      、第19條第1項亦分別定有明文。又以營利為目的販入毒
      品，經多次販賣後，持有剩餘毒品被查獲，其各次販賣毒
      品行為，固應併合處罰，惟該持有剩餘毒品之低度行為，
      應僅為最後一次販賣毒品之高度行為所吸收，不另論罪，
      則就該查獲之剩餘毒品，自祇能於最後一次販賣毒品罪宣
      告沒收銷燬，不得於各次販賣毒品罪均一併宣告（最高法
      院98年度臺上字第1063號、98年度臺上字第738號判決可
      參）。是附表二編號1、附表三編號1所示被告郭利通販賣
      所餘甲基安非他命，均應依毒品危害防制條例第18條第1
      項前段規定，於被告郭利通最後一次販賣甲基安非他命犯
      行即附表一編號4項下諭知沒收銷燬；附表二編號2、附表
      三編號2所示上開甲基安非他命之包裝袋，具防止內容物
      裸露、逸出及潮濕功能，均係被告郭利通所有，業據其供
      承在卷（見本院卷第166頁），且係供販賣甲基安非他命
      使用之物，均應依毒品危害防制條例第19條第1項規定，
      同於被告郭利通最後一次販賣甲基安非他命犯行即附表一
      編號4項下諭知沒收。
（二）按依毒品危害防制條例第19條第1項規定，犯第4條第1項
      、第2項之販賣第一級、第二級毒品罪、第8條第1項之轉
      讓第一級毒品罪者，其供犯罪所用或因犯罪所得之財物，
      應沒收之，如全部或一部不能沒收時，追徵其價額或以其
      財產抵償之，是得依該條例第19條第1項規定宣告沒收者
      ，係指供犯罪所用之物，不及於供犯罪預備之物，倘係供
      犯罪預備之物，且屬犯人所有，得依刑法第38條第1項第2
      款規定諭知沒收。又共同正犯之犯罪所得為現款時，因係
      合併計算，且於全部或一部不能沒收時，以其財產抵償之
      ，為避免執行時發生重複沒收、抵償之情形，故各共同正
      犯之間係採連帶沒收主義，於裁判時應諭知連帶沒收，不
      得就全體共同正犯之總所得，對各該共同正犯分別重複諭
      知沒收。而附表二編號3所示之行動電話，係被告郭利通
      出錢委請證人呂智燕代為辦理，業據被告郭利通供述及證
      人呂智燕證述明確（見偵卷第129頁、第169頁），堪認係
      被告郭利通所有，與附表二編號4所示之斜削吸管均係供
      本件販賣甲基安非他命使用之物，且均為被告郭利通所有
      ，業據被告郭利通供承明確（見本院卷第167頁），均應
      依毒品危害防制條例第19條第1項規定宣告沒收。另附表
      二編號5至6及附表三編號3至4所示之電子磅秤、分裝袋，
      均係備妥以便販毒不時之需，但無證據證明曾經於本件販
      賣甲基安非他命犯行使用過（見本院卷第97頁），是上開
      物品應係供本件販賣甲基安非他命預備之物，且均為被告
      郭利通所有，業據被告郭利供供述明確（見本院卷第166
      頁至第167頁），均應依刑法第38條第1項第2款規定諭知
      沒收。如附表一編號1至3、19至20所示之各該次未扣案販
      賣第二級毒品所得，係被告郭利通與共同被告黃永吉共同
      販毒所得，均應依毒品危害防制條例第19條第1項規定對
      被告等連帶沒收，如全部或一部不能沒收時，以被告等之
      財產連帶抵償之；如附表一編號5至18所示之各該次未扣
      案販賣第二級毒品所得，係被告郭利通單獨販毒所得，均
      應依毒品危害防制條例第19條第1項規定對被告郭利通沒
      收，如全部或一部不能沒收時，以被告郭利通之財產抵償
      之。至其他扣案物品，並無證據證明與本件販賣第二級毒
      品犯行有何關聯（詳如附表二、三用途及備註欄所載），
      復非違禁物，爰均不予宣告沒收，附此敘明。
據上論斷，應依刑事訴訟法第299條第1項前段，毒品危害防制條
例第4條第2項、第17條第2項、第18條第1項前段、第19條第1項
，刑法第11條、第28條、第38條第1項第2款、第51條第5款，判
決如主文。
本案經檢察官陳志川到庭執行職務。
中    華    民    國   100    年    10    月    31    日
                  刑事第四庭  審判長法  官  蔡憲德
                                    法  官  胡修辰
                                    法  官  吳育霖
以上正本證明與原本無異。
如不服本判決應於收受判決後10日內向本院提出上訴書狀，並應
敘述具體理由；其未敘述上訴理由者，應於上訴期間屆滿後20日
內向本院補提理由書（均須按他造當事人之人數附繕本）「切勿
逕送上級法院」。告訴人或被害人如對於本判決不服者，應具備
理由請求檢察官上訴，其上訴期間之計算係以檢察官收受判決正
本之日期為準。
中    華    民    國   100    年    10    月    31    日
                                    書記官  陳俊男
毒品危害防制條例第4條
製造、運輸、販賣第一級毒品者，處死刑或無期徒刑；處無期徒
刑者，得併科新臺幣2千萬元以下罰金。
製造、運輸、販賣第二級毒品者，處無期徒刑或7年以上有期徒
刑，得併科新臺幣1千萬元以下罰金。
製造、運輸、販賣第三級毒品者，處5年以上有期徒刑，得併科
新臺幣7百萬元以下罰金。
製造、運輸、販賣第四級毒品者，處3年以上10年以下有期徒刑
，得併科新臺幣3百萬元以下罰金。
製造、運輸、販賣專供製造或施用毒品之器具者，處1年以上7年
以下有期徒刑，得併科新臺幣1百萬元以下罰金。
前五項之未遂犯罰之。
附表一：
┌─┬───┬────┬──────┬──────────────┐
│編│購毒者│時間地點│交易方式及內│罪名及宣告刑（含主刑及從刑）│
│號│      │        │容          │                            │
├─┼───┼────┼──────┼──────────────┤
│ 1│賴宗昇│100年4月│賴宗昇撥打09│郭利通共同販賣第二級毒品，處│
│  │      │24日晚間│00000000門號│有期徒刑參年拾月。扣案如附表│
│  │      │9時許， │與被告等聯繫│二編號三至六、附表三編號三至│
│  │      │在被告郭│後，被告等以│四所示之物均沒收；未扣案販賣│
│  │      │利通住處│新臺幣（下同│第二級毒品所得新臺幣壹仟元連│
│  │      │        │）1,000元之 │帶沒收，如全部或一部不能沒收│
│  │      │        │價格，販賣甲│時，以其財產連帶抵償之。    │
│  │      │        │基安非他命與│                            │
│  │      │        │賴宗昇，並收│                            │
│  │      │        │取交易之價款│                            │
├─┼───┼────┼──────┼──────────────┤
│ 2│鄭玉全│100年4月│鄭玉全到場後│郭利通共同販賣第二級毒品，處│
│  │      │26日前2 │，被告等以50│有期徒刑柒年貳月。扣案如附表│
│  │      │星期內某│0元之價格， │二編號四至六、附表三編號三至│
│  │      │日，在被│販賣甲基安非│四所示之物均沒收；未扣案販賣│
│  │      │告郭利通│他命與鄭玉全│第二級毒品所得新臺幣伍佰元連│
│  │      │住處    │，並收取交易│帶沒收，如全部或一部不能沒收│
│  │      │        │之價款      │時，以其財產連帶抵償之。    │
├─┼───┼────┼──────┼──────────────┤
│ 3│同上  │100年4月│鄭玉全到場後│郭利通共同販賣第二級毒品，處│
│  │      │26日前2 │，被告等以50│有期徒刑柒年貳月。扣案如附表│
│  │      │星期內某│0元之價格， │二編號四至六、附表三編號三至│
│  │      │日，在被│販賣甲基安非│四所示之物均沒收；未扣案販賣│
│  │      │告郭利通│他命與鄭玉全│第二級毒品所得新臺幣伍佰元連│
│  │      │住處    │，並收取交易│帶沒收，如全部或一部不能沒收│
│  │      │        │之價款      │時，以其財產連帶抵償之。    │
├─┼───┼────┼──────┼──────────────┤
│ 4│同上  │100年4月│鄭玉全到場後│郭利通共同販賣第二級毒品，處│
│  │      │26日下午│，被告等以50│有期徒刑柒年貳月。扣案如附表│
│  │      │某時，在│0元之價格， │二編號一、附表三編號一所示之│
│  │      │被告黃永│販賣甲基安非│毒品均沒收銷燬；附表二編號二│
│  │      │吉住處  │他命與鄭玉全│、四至六、附表三編號二至四所│
│  │      │        │，惟尚未收取│示之物均沒收。              │
│  │      │        │交易之價款  │                            │
├─┼───┼────┼──────┼──────────────┤
│ 5│官士哲│100年3、│官士哲撥打09│郭利通販賣第二級毒品，處有期│
│  │      │4月間某 │00000000門號│徒刑參年拾月。扣案如附表二編│
│  │      │日，在被│與被告郭利通│號三至六、附表三編號三至四所│
│  │      │告郭利通│聯繫後，被告│示之物均沒收；未扣案販賣第二│
│  │      │住處    │郭利通以2,00│級毒品所得新臺幣貳仟元沒收，│
│  │      │        │0元之價格， │如全部或一部不能沒收時，以其│
│  │      │        │販賣甲基安非│財產抵償之。                │
│  │      │        │他命與官士哲│                            │
│  │      │        │，並收取交易│                            │
│  │      │        │之價款      │                            │
├─┼───┼────┼──────┼──────────────┤
│ 6│同上  │100年3、│官士哲撥打09│郭利通販賣第二級毒品，處有期│
│  │      │4月間某 │00000000門號│徒刑參年拾月。扣案如附表二編│
│  │      │日，在被│與被告郭利通│號三至六、附表三編號三至四所│
│  │      │告郭利通│聯繫後，被告│示之物均沒收；未扣案販賣第二│
│  │      │住處    │郭利通以2,00│級毒品所得新臺幣貳仟元沒收，│
│  │      │        │0元之價格， │如全部或一部不能沒收時，以其│
│  │      │        │販賣甲基安非│財產抵償之。                │
│  │      │        │他命與官士哲│                            │
│  │      │        │，並收取交易│                            │
│  │      │        │之價款      │                            │
├─┼───┼────┼──────┼──────────────┤
│ 7│同上  │100年3、│官士哲撥打09│郭利通販賣第二級毒品，處有期│
│  │      │4月間某 │00000000門號│徒刑參年拾月。扣案如附表二編│
│  │      │日，在被│與被告郭利通│號三至六、附表三編號三至四所│
│  │      │告郭利通│聯繫後，被告│示之物均沒收；未扣案販賣第二│
│  │      │住處    │郭利通以2,00│級毒品所得新臺幣貳仟元沒收，│
│  │      │        │0元之價格， │如全部或一部不能沒收時，以其│
│  │      │        │販賣甲基安非│財產抵償之。                │
│  │      │        │他命與官士哲│                            │
│  │      │        │，並收取交易│                            │
│  │      │        │之價款      │                            │
├─┼───┼────┼──────┼──────────────┤
│ 8│同上  │100年3、│官士哲撥打09│郭利通販賣第二級毒品，處有期│
│  │      │4月間某 │00000000門號│徒刑參年拾月。扣案如附表二編│
│  │      │日，在被│與被告郭利通│號三至六、附表三編號三至四所│
│  │      │告郭利通│聯繫後，被告│示之物均沒收；未扣案販賣第二│
│  │      │住處    │郭利通以2,00│級毒品所得新臺幣貳仟元沒收，│
│  │      │        │0元之價格， │如全部或一部不能沒收時，以其│
│  │      │        │販賣甲基安非│財產抵償之。                │
│  │      │        │他命與官士哲│                            │
│  │      │        │，並收取交易│                            │
│  │      │        │之價款      │                            │
├─┼───┼────┼──────┼──────────────┤
│ 9│同上  │100年3、│官士哲撥打09│郭利通販賣第二級毒品，處有期│
│  │      │4月間某 │00000000門號│徒刑參年拾月。扣案如附表二編│
│  │      │日，在被│與被告郭利通│號三至六、附表三編號三至四所│
│  │      │告郭利通│聯繫後，被告│示之物均沒收；未扣案販賣第二│
│  │      │住處    │郭利通以2,00│級毒品所得新臺幣貳仟元沒收，│
│  │      │        │0元之價格， │如全部或一部不能沒收時，以其│
│  │      │        │販賣甲基安非│財產抵償之。                │
│  │      │        │他命與官士哲│                            │
│  │      │        │，並收取交易│                            │
│  │      │        │之價款      │                            │
├─┼───┼────┼──────┼──────────────┤
│10│同上  │100年3、│官士哲撥打09│郭利通販賣第二級毒品，處有期│
│  │      │4月間某 │00000000門號│徒刑參年拾月。扣案如附表二編│
│  │      │日，在被│與被告郭利通│號三至六、附表三編號三至四所│
│  │      │告郭利通│聯繫後，被告│示之物均沒收；未扣案販賣第二│
│  │      │住處    │郭利通以2,00│級毒品所得新臺幣貳仟元沒收，│
│  │      │        │0元之價格， │如全部或一部不能沒收時，以其│
│  │      │        │販賣甲基安非│財產抵償之。                │
│  │      │        │他命與官士哲│                            │
│  │      │        │，並收取交易│                            │
│  │      │        │之價款      │                            │
├─┼───┼────┼──────┼──────────────┤
│11│同上  │100年3、│官士哲撥打09│郭利通販賣第二級毒品，處有期│
│  │      │4月間某 │00000000門號│徒刑參年拾月。扣案如附表二編│
│  │      │日，在被│與被告郭利通│號三至六、附表三編號三至四所│
│  │      │告郭利通│聯繫後，被告│示之物均沒收；未扣案販賣第二│
│  │      │住處    │郭利通以2,00│級毒品所得新臺幣貳仟元沒收，│
│  │      │        │0元之價格， │如全部或一部不能沒收時，以其│
│  │      │        │販賣甲基安非│財產抵償之。                │
│  │      │        │他命與官士哲│                            │
│  │      │        │，並收取交易│                            │
│  │      │        │之價款      │                            │
├─┼───┼────┼──────┼──────────────┤
│12│同上  │100年3、│官士哲撥打09│郭利通販賣第二級毒品，處有期│
│  │      │4月間某 │00000000門號│徒刑參年拾月。扣案如附表二編│
│  │      │日，在被│與被告郭利通│號三至六、附表三編號三至四所│
│  │      │告郭利通│聯繫後，被告│示之物均沒收；未扣案販賣第二│
│  │      │住處    │郭利通以2,00│級毒品所得新臺幣貳仟元沒收，│
│  │      │        │0元之價格， │如全部或一部不能沒收時，以其│
│  │      │        │販賣甲基安非│財產抵償之。                │
│  │      │        │他命與官士哲│                            │
│  │      │        │，並收取交易│                            │
│  │      │        │之價款      │                            │
├─┼───┼────┼──────┼──────────────┤
│13│同上  │100年4月│官士哲撥打09│郭利通販賣第二級毒品，處有期│
│  │      │18日左右│00000000門號│徒刑參年拾月。扣案如附表二編│
│  │      │，在行政│與被告郭利通│號三至六、附表三編號三至四所│
│  │      │院衛生署│聯繫後，被告│示之物均沒收；未扣案販賣第二│
│  │      │嘉義醫院│郭利通以2,00│級毒品所得新臺幣貳仟元沒收，│
│  │      │        │0元之價格， │如全部或一部不能沒收時，以其│
│  │      │        │販賣甲基安非│財產抵償之。                │
│  │      │        │他命與官士哲│                            │
│  │      │        │，並收取交易│                            │
│  │      │        │之價款      │                            │
├─┼───┼────┼──────┼──────────────┤
│14│呂智燕│100年3、│呂智燕撥打09│郭利通販賣第二級毒品，處有期│
│  │      │4月間某 │00000000門號│徒刑參年拾月。扣案如附表二編│
│  │      │日，在被│與被告郭利通│號三至六、附表三編號三至四所│
│  │      │告郭利通│聯繫後，被告│示之物均沒收；未扣案販賣第二│
│  │      │住處    │郭利通以1,00│級毒品所得新臺幣壹仟元沒收，│
│  │      │        │0元之價格， │如全部或一部不能沒收時，以其│
│  │      │        │販賣甲基安非│財產抵償之。                │
│  │      │        │他命與呂智燕│                            │
│  │      │        │，並收取交易│                            │
│  │      │        │之價款      │                            │
├─┼───┼────┼──────┼──────────────┤
│15│同上  │100年3、│呂智燕撥打09│郭利通販賣第二級毒品，處有期│
│  │      │4月間某 │00000000門號│徒刑參年拾月。扣案如附表二編│
│  │      │日，在被│與被告郭利通│號三至六、附表三編號三至四所│
│  │      │告郭利通│聯繫後，被告│示之物均沒收；未扣案販賣第二│
│  │      │住處    │郭利通以1,00│級毒品所得新臺幣壹仟元沒收，│
│  │      │        │0元之價格， │如全部或一部不能沒收時，以其│
│  │      │        │販賣甲基安非│財產抵償之。                │
│  │      │        │他命與呂智燕│                            │
│  │      │        │，並收取交易│                            │
│  │      │        │之價款      │                            │
├─┼───┼────┼──────┼──────────────┤
│16│同上  │100年3、│呂智燕撥打09│郭利通販賣第二級毒品，處有期│
│  │      │4月間某 │00000000門號│徒刑參年拾月。扣案如附表二編│
│  │      │日，在被│與被告郭利通│號三至六、附表三編號三至四所│
│  │      │告郭利通│聯繫後，被告│示之物均沒收；未扣案販賣第二│
│  │      │住處    │郭利通以1,00│級毒品所得新臺幣壹仟元沒收，│
│  │      │        │0元之價格， │如全部或一部不能沒收時，以其│
│  │      │        │販賣甲基安非│財產抵償之。                │
│  │      │        │他命與呂智燕│                            │
│  │      │        │，並收取交易│                            │
│  │      │        │之價款      │                            │
├─┼───┼────┼──────┼──────────────┤
│17│同上  │100年3、│呂智燕撥打09│郭利通販賣第二級毒品，處有期│
│  │      │4月間某 │00000000門號│徒刑參年拾月。扣案如附表二編│
│  │      │日，在被│與被告郭利通│號三至六、附表三編號三至四所│
│  │      │告郭利通│聯繫後，被告│示之物均沒收；未扣案販賣第二│
│  │      │住處    │郭利通以1,00│級毒品所得新臺幣壹仟元沒收，│
│  │      │        │0元之價格， │如全部或一部不能沒收時，以其│
│  │      │        │販賣甲基安非│財產抵償之。                │
│  │      │        │他命與呂智燕│                            │
│  │      │        │，並收取交易│                            │
│  │      │        │之價款      │                            │
├─┼───┼────┼──────┼──────────────┤
│18│同上  │100年4月│呂智燕前往被│郭利通販賣第二級毒品，處有期│
│  │      │1日，在 │告郭利住處，│徒刑參年拾月。扣案如附表二編│
│  │      │被告郭利│被告郭利通以│號四至六、附表三編號三至四所│
│  │      │通住處  │1,000元之價 │示之物均沒收；未扣案販賣第二│
│  │      │        │格，販賣甲基│級毒品所得新臺幣壹仟元沒收，│
│  │      │        │安非他命與呂│如全部或一部不能沒收時，以其│
│  │      │        │智燕，並收取│財產抵償之。                │
│  │      │        │交易之價款  │                            │
├─┼───┼────┼──────┼──────────────┤
│19│同上  │100年4月│呂智燕撥打09│郭利通共同販賣第二級毒品，處│
│  │      │23日晚間│00000000門號│有期徒刑參年拾月。扣案如附表│
│  │      │9時許， │與被告等聯繫│二編號三至六、附表三編號三至│
│  │      │在被告郭│後，被告等以│四所示之物均沒收；未扣案販賣│
│  │      │利通住處│1,000元之價 │第二級毒品所得新臺幣壹仟元連│
│  │      │        │格，販賣甲基│帶沒收，如全部或一部不能沒收│
│  │      │        │安非他命與呂│時，以其財產連帶抵償之。    │
│  │      │        │智燕，並收取│                            │
│  │      │        │交易之價款  │                            │
├─┼───┼────┼──────┼──────────────┤
│20│同上  │100年4月│呂智燕撥打09│郭利通共同販賣第二級毒品，處│
│  │      │26日凌晨│00000000門號│有期徒刑參年拾月。扣案如附表│
│  │      │，在嘉義│與被告等聯繫│二編號三至六、附表三編號三至│
│  │      │縣太保市│後，被告等以│四所示之物均沒收；未扣案販賣│
│  │      │後潭中油│1,000元之價 │第二級毒品所得新臺幣壹仟元連│
│  │      │加油站對│格，販賣甲基│帶沒收，如全部或一部不能沒收│
│  │      │面產業道│安非他命與呂│時，以其財產連帶抵償之。    │
│  │      │路      │智燕，並收取│                            │
│  │      │        │交易之價款  │                            │
└─┴───┴────┴──────┴──────────────┘
附表二：（自嘉義縣太保市新埤21號之被告黃永吉住處扣案物品
）
┌──┬────┬──────┬──────────┬───────┐
│編號│ 物  品 │  數  量    │     用      途     │   備    註   │
├──┼────┼──────┼──────────┼───────┤
│ 1  │甲基安非│4包（驗前淨 │所查獲被告郭利通販賣│應依毒品危害防│
│    │他命    │重分別為：  │之第二級毒品        │制條例第18條第│
│    │        │0.090公克、 │                    │1項前段規定沒 │
│    │        │0.237公克、 │                    │收銷燬        │
│    │        │0.956公克、 │                    │              │
│    │        │3.303公克， │                    │              │
│    │        │驗餘淨重為：│                    │              │
│    │        │0.080公克、 │                    │              │
│    │        │0.227公克、 │                    │              │
│    │        │0.947公克、 │                    │              │
│    │        │3.291公克） │                    │              │
├──┼────┼──────┼──────────┼───────┤
│ 2  │上開毒品│4個         │被告郭利通所有，用以│應依毒品危害防│
│    │之外包裝│            │盛裝上開甲基安非他命│制條例第19條第│
│    │袋      │            │，係供販賣第二級毒品│1項規定沒收   │
│    │        │            │所用之物            │              │
├──┼────┼──────┼──────────┼───────┤
│ 3  │ANYCALL │1支（含09875│被告郭利通所有，用以│應依毒品危害防│
│    │行動電話│63506門號SIM│聯繫販賣甲基安非他命│制條例第19條第│
│    │        │卡1張）     │，係供販賣第二級毒品│1項規定沒收   │
│    │        │            │所用之物            │              │
├──┼────┼──────┼──────────┼───────┤
│ 4  │斜削吸管│7支         │被告郭利通所有，用以│應依毒品危害防│
│    │        │            │分裝上開甲基安非他命│制條例第19條第│
│    │        │            │，係供販賣第二級毒品│1項規定沒收   │
│    │        │            │所用之物            │              │
├──┼────┼──────┼──────────┼───────┤
│ 5  │電子磅秤│1臺         │被告郭利通所有，預備│應依刑法第38條│
│    │        │            │用以分裝上開甲基安非│第1項第2款規定│
│    │        │            │他命，係供販賣第二級│沒收          │
│    │        │            │毒品預備之物        │              │
├──┼────┼──────┼──────────┼───────┤
│ 6  │分裝袋  │1包（16個） │被告郭利通所有，預備│應依刑法第38條│
│    │        │            │用以分裝上開甲基安非│第1項第2款規定│
│    │        │            │他命，係供販賣第二級│沒收          │
│    │        │            │毒品預備之物        │              │
├──┼────┼──────┼──────────┼───────┤
│ 7  │ELIYA廠 │1支（含SIM卡│日常所用之物        │與本件販賣毒品│
│    │牌行動電│2張）       │                    │無關，不予宣告│
│    │話      │            │                    │沒收          │
├──┼────┼──────┼──────────┼───────┤
│ 8  │酒精燈  │1個         │供施用甲基安非他命所│與本件販賣毒品│
│    │        │            │用之物              │無關，不予宣告│
│    │        │            │                    │沒收          │
├──┼────┼──────┼──────────┼───────┤
│ 9  │注射針筒│2支         │供施用毒品所用之物  │與本件販賣毒品│
│    │（使用過│            │                    │無關，不予宣告│
│    │）      │            │                    │沒收          │
├──┼────┼──────┼──────────┼───────┤
│10  │玻璃球管│7個         │供施用甲基安非他命所│與本件販賣毒品│
│    │        │            │用之物              │無關，不予宣告│
│    │        │            │                    │沒收          │
├──┼────┼──────┼──────────┼───────┤
│11  │吸管    │4支         │供施用甲基安非他命所│與本件販賣毒品│
│    │        │            │用之物              │無關，不予宣告│
│    │        │            │                    │沒收          │
├──┼────┼──────┼──────────┼───────┤
│12  │塑膠軟管│1條         │供施用甲基安非他命所│與本件販賣毒品│
│    │        │            │用之物              │無關，不予宣告│
│    │        │            │                    │沒收          │
└──┴────┴──────┴──────────┴───────┘
附表三：（自嘉義縣太保市太保里254號之被告郭利通住處扣案
物品）
┌──┬────┬──────┬──────────┬───────┐
│編號│ 物  品 │  數  量    │     用      途     │   備    註   │
├──┼────┼──────┼──────────┼───────┤
│ 1  │甲基安非│1包（驗前淨 │所查獲被告郭利通販賣│應依毒品危害防│
│    │他命    │重2.096公克 │之第二級毒品        │制條例第18條第│
│    │        │，驗餘淨重  │                    │1項前段規定沒 │
│    │        │2.084公克） │                    │收銷燬        │
├──┼────┼──────┼──────────┼───────┤
│ 2  │上開毒品│1個         │被告郭利通所有，用以│應依毒品危害防│
│    │之外包裝│            │盛裝上開甲基安非他命│制條例第19條第│
│    │袋      │            │，係供販賣第二級毒品│1項規定沒收   │
│    │        │            │所用之物            │              │
├──┼────┼──────┼──────────┼───────┤
│ 3  │分裝袋（│22個        │被告郭利通所有，預備│應依刑法第38條│
│    │小）    │            │用以分裝上開甲基安非│第1項第2款規定│
│    │        │            │他命，係供販賣第二級│沒收          │
│    │        │            │毒品預備之物        │              │
├──┼────┼──────┼──────────┼───────┤
│ 4  │分裝袋（│19個        │被告郭利通所有，預備│應依刑法第38條│
│    │大）    │            │用以分裝上開甲基安非│第1項第2款規定│
│    │        │            │他命，係供販賣第二級│沒收          │
│    │        │            │毒品預備之物        │              │
├──┼────┼──────┼──────────┼───────┤
│ 5  │吸食器  │1個         │供施用甲基安非他命所│與本件販賣毒品│
│    │        │            │用之物              │無關，不予宣告│
│    │        │            │                    │沒收          │
├──┼────┼──────┼──────────┼───────┤
│ 6  │吸食玻璃│1個         │供施用甲基安非他命所│與本件販賣毒品│
│    │球      │            │用之物              │無關，不予宣告│
│    │        │            │                    │沒收          │
└──┴────┴──────┴──────────┴───────┘
（以下空白）